【裁判字號】    91,訴,1346
【裁判日期】    920528
【裁判案由】    毒品危害防制條例
【裁判全文】
臺灣彰化地方法院刑事判決                        九十一年度訴字第一三四六號
    公  訴  人  臺灣彰化地方法院檢察署檢察官
    被      告  甲○○
右列被告因違反毒品危害防制條例案件，經檢察官提起公訴（九十一年度毒偵字第二
三三一號），本院判決如左：
    主  文
甲○○連續施用第一級毒品，累犯，處有期徒刑拾壹月；扣案之第一級毒品海洛因壹
包（淨重肆點零玖公克、包裝重零點捌肆公克），沒收銷燬。又連續施用第二級毒品
，累犯，處有期徒刑柒月。應執行有期徒刑壹年伍月；扣案之第一級毒品海洛因壹包
（淨重肆點零玖公克、包裝重零點捌肆公克），沒收銷燬。
    事  實
一、甲○○前曾因妨害自由案件，經法院判處有期徒刑五月，並諭知易科罰金之折算
    標準，於民國八十九年五月十六日確定，並於同年十二月二十六日執行完畢。另
    因施用毒品案件，先後二次經依法院裁定送觀察、勒戒後，均認無繼續施用毒品
    之傾向，分別由臺灣新竹地方法院檢察署檢察官於八十八年十一月十九日以八十
    八年度毒偵字第四四四、七八六號為不起訴處分確定，以及苗栗地方法院檢察署
    檢察官於九十年四月十二日以九十年度毒偵字第三三二號為不起訴處分確定。詎
    其仍不知悔改，復分別基於施用海洛因及甲基安非他命之概括犯意，自九十一年
    三月間某日起至同年九月十四日止，在新竹縣竹北市○○里○○路一七八號住處
    ，以將海洛因摻入香煙點燃吸食之方式，連續施用第一級毒品海洛因多次，以及
    將甲基安非他命置於玻璃球中，再以火加熱吸食其煙之方式，連續施用第二級毒
    品甲基安非他命多次。嗣於九十一年九月十六日二十三時四十分許，在國道一號
    公路一九二公里南向處（彰化縣彰化市轄），被警攔檢查獲，並扣得其所有供其
    施用之海洛因一包（淨重四點零九公克、包裝重零點八四公克）。
二、案經內政部警政署國道公路警察局第三警察隊報請臺灣彰化地方法院檢察署檢察
    官偵查起訴。
    理  由
一、右開事實，業據被告甲○○於本院審理時坦承不諱，並有第一級毒品海洛因一包
    扣案可資佐證，且被告於為警查獲翌日即九十一年九月十七日，經警採其尿液送
    檢驗結果，確呈嗎啡及甲基安非他命之陽性反應，有尿液編號與真實姓名對照認
    證表、彰化縣衛生局煙毒尿液檢驗成績書各一份附卷可憑。又上開扣案之海洛因
    粉末一包，經送鑑定結果，確含有第一級第六項毒品海洛因成分（淨重四點零九
    公克、包裝重零點八四公克），亦有法務部調查局鑑定通知書一紙在卷為據。再
    被告前因施用毒品案件，先後二次經依法院裁定送觀察、勒戒後，均認無繼續施
    用毒品之傾向，分別由臺灣新竹地方法院檢察署檢察官於八十八年十一月十九日
    以八十八年度毒偵字第四四四、七八六號為不起訴處分確定，以及苗栗地方法院
    檢察署檢察官於九十年四月十二日以九十年度毒偵字第三三二號為不起訴處分確
    定一節，亦有臺灣彰化地方法院檢察署刑案資料查註紀錄表、臺灣高等法院被告
    全國前案紀錄表及上開不起訴處分書附卷可稽。綜上所述，本件事證明確，被告
    右揭犯行，洵堪認定，應予依法論科。
二、核被告所為，係犯毒品危害防制條例第十條第一項之施用第一級毒品罪及同條例
    第十條第二項之施用第二級毒品罪。公訴人雖僅就被告於九十一年九月十七日凌
    晨一時五十分許警方採尿送驗前九十六小時內，在某不詳處所，分別施用第一、
    二級毒品各一次之犯行提起公訴，未論及被告其餘多次施用第一、二級毒品之犯
    行，然檢察官就犯罪事實一部起訴者，其效力及於全部，本件上開其餘多次施用
    第一、二級毒品犯行與公訴人起訴書所載經論罪部分之施用第一、二級毒品犯罪
    事實，分別具有連續犯之裁判上一罪關係，應為起訴效力所及，本院自應併予審
    究。被告供施用而分別持有第一、二級毒品之低度行為，應為施用第一、二級毒
    品之高度行為所吸收，不另論罪。被告先後各多次施用第一、二級毒品犯行，各
    自時間緊接，所犯構成要件相同，顯係基於概括之犯意反覆為之，為連續犯，應
    依刑法第五十六條之規定，以一罪論，並分別加重其刑。又被告施用第一級毒品
    與施用第二級毒品犯行，犯意各別，行為互殊，犯罪構成要件不同，應予分論併
    罰。另被告曾因妨害自由案件，經法院判處有期徒刑五月，並諭知易科罰金之折
    算標準，於八十九年五月十六日確定，並於同年十二月二十六日執行完畢，此有
    臺灣彰化地方法院檢察署刑案資料查註紀錄表、臺灣高等法院被告全國前案紀錄
    表在卷可稽，其於五年內再犯有期徒刑以上之前揭施用第一、二級毒品罪，應各
    依刑法第四十七條之規定論以累犯，並分別遞加重其刑。爰審酌被告犯罪之動機
    、目的、施用毒品係自戕身心，且前業因施用毒品，經送觀察、勒戒二次後，均
    獲寬典予以不起訴處分確定，猶不知悔改，竟又再度施用第一、二級毒品，顯乏
    禁絕毒害之決心，惟其犯後坦承犯行、態度尚稱良好等一切情狀，分別量處如主
    文所示之刑，並定其應執行之刑，以示懲儆。扣案之第一級毒品海洛因一包（淨
    重四點零九公克、包裝重零點八四公克），係查獲之毒品，應依毒品危害防制條
    例第十八條第一項前段之規定，沒收銷燬之。
據上論斷，應依刑事訴訟法第二百九十九條第一項前段，毒品危害防制條例第十條第
一項、第二項、第十八條第一項前段，刑法第十一條前段、第五十六條、第四十七條
、第五十一條第五款，判決如主文。
本案經檢察官吳怡盈到庭執行職務。
中      華      民      國    九十二    年      五      月    二十八    日
                                臺灣彰化地方法院刑事第三庭
                                    法      官  李  進  清
右正本證明與原本無異。
如不服本判決，應於判決送達後十日內向本院提出上訴狀( 須附繕本 )。
                                    法院書記官  張  木  松
中      華      民    國    九十二    年      五      月    二十九    日
毒品危害防制條例第十條：
施用第一級毒品者，處六月以上五年以下有期徒刑。
施用第二級毒品者，處三年以下有期徒刑。
毒品危害防制條例第十八條：
查獲之毒品及專供製造或施用毒品之器具，不問屬於犯人與否，均沒收銷燬之。但合
於醫藥或研究之用者，得不予銷燬。
前項合於醫藥或研究用毒品或器具之管理辦法，由法務部會同行政院衛生署定之。


司法院資訊處製作；財團法人民間司法改革基金會備份。
